【裁判字號】    90,簡上,61
【裁判日期】    901128
【裁判案由】    違反保護令罪
【裁判全文】
臺灣士林地方法院刑事判決                            九十年度簡上字第六一號
    上 訴 人即
    聲  請  人  臺灣士林地方法院檢察署檢察官
    被      告  乙○○
右列被告因違反家庭暴力防治法案件，不服本院八十九年度簡字第一二九二號中華民
國八十九年十二月二十二日第一審判決（聲請簡易判決處刑案號：臺灣士林地方法院
檢察署八十九年度偵字第一○七三○號），提起上訴，臺灣士林地方法院檢察署另函
請併案審理（九十年度偵字第二一三五號、第五七六一號），本院管轄之第二審合議
庭判決如左：
    主  文
原判決撤銷。
乙○○連續違反法院依家庭暴力防治法第十三條、第十五條所為禁止不法侵害行為、
遠離住居所之裁定，處有期徒刑月，如易科罰金以佰元折算壹日。
    事  實
一乙○○與丁○○為直系血親之母子關係，與丙○○係二親等旁系血親之姐弟關係，
  均係家庭暴力防制法第三條第三款、第四款所定之家庭成員關係。因乙○○近三、
  四年來，無正當職業且染有酗酒惡習，持續對丁○○、丙○○施以身體及精神上不
  法侵害行為，經丁○○、丙○○向本院聲請保護令，經本院先後於民國八十九年八
  月十九日以八十九年度暫家護字第七五號暫時保護令、九十年一月十八日以八十九
  年度家護字第一五八號通常保護令裁定乙○○不得對丁○○、丙○○實施身體上或
  精神上不法侵害行為，並不得直接或間接對於被害人為騷擾之聯絡行為，應遷出臺
  北市○○區○○路一段五九巷三十弄十四號二樓住居所，且應最少遠離下列場所至
  少三百公尺：丁○○、丙○○之上開住居所、臺北市○○路一○○號工作場所、臺
  北縣三重市○○路○段二一巷十四號四樓。詎乙○○明知法院已核發上開保護令，
  仍基於概括之犯意：(1)先於八十九年十一月二十一日下午一時三十分許，酒後強行
  進入臺北市○○區○○路一段五九巷三十弄十四號二樓丁○○、丙○○住居所，以
  加害生命之事，向丁○○恐嚇稱：「要死大家一起死」，並辱罵穢語，使丁○○、
  丙○○心生畏懼，致生危害於安全；(2)嗣前案經起訴、第一審判決，且民事通常保
  護令核發後，乙○○復賡續前揭同一概括犯意，於八十九年十二月三十日晚間六時
  許，酒後強行進入臺北市○○區○○路一段五九巷三十弄十四號二樓，以穢語辱罵
  丁○○、丙○○；(3)又基於前揭同一概括犯意，於九十年五月二十四日下午三時許
  ，酒後前往臺北市○○區○○路一段五九巷三十弄十四號二樓樓下而接近丁○○、
  丙○○住居所三百公尺以內，以穢語叫罵，而連續以上開方法對丁○○、丙○○實
  施精神上不法侵害、直接騷擾行為，未遠離丁○○、丙○○住居所，而違反上開保
  護令。
二案經臺北市政府警察局內湖分局報告臺灣士林地方法院檢察署檢察官偵查聲請簡易
  處刑及函請併案審理。
    理  由
一被告乙○○於本院審理時未到庭，其於警局初訊及檢察官偵查時固不否認於右揭時
  間酒後前往上址罵三字經，惟矢口否認有何違反保護令之犯行，辯稱：因別無其他
  住居所，故返回臺北市○○路○段五九巷三十弄十四號二樓，只是酒後自言自語云
  云。惟查，右揭事實，迭據被害人丁○○、丙○○指訴綦詳，並有錄音帶二卷附卷
  可稽，且被告乙○○前經本院於八十九年八月十九日以八十九年度暫家護字第七五
  號暫時保護令、九十年一月十八日以八十九年度家護字第一五八號通常保護令裁定
  乙○○不得對丁○○、丙○○實施身體上或精神上不法侵害行為，並不得直接或間
  接對於被害人為騷擾之聯絡行為，應遷出臺北市○○路○段五九巷三十弄十四號二
  樓住居所，且應最少遠離丁○○、丙○○之上開住居所、臺北市○○路一○○號工
  作場所、臺北縣三重市○○路○段二一巷十四號四樓等場所三百公尺乙節，亦有上
  開裁定影本二件附卷足考。本件事證明確，被告犯行均堪認定，應依法論科。
二查被告乙○○與丁○○為直系血親之母子關係，與丙○○係二親等旁系血親之姐弟
  關係，均係家庭暴力防制法第三條第三款、第四款所定之家庭成員關係，且前經本
  院裁定禁止實施家庭暴力行為，被告前後違反本院依家庭暴力防制法第十三條、第
  十五條所為之上開裁定，核其所為右開事實欄一(1)之犯罪事實，係犯家庭暴力防治
  法第五十條第一款、第四款之違反保護令罪及刑法第三百零五條恐嚇罪，其所為如
  事實欄一(2)(3)之犯罪事實，係犯家庭暴力防治法第五十條第二款、第四款之違反保
  護令罪。被告各該次違反保護令之行為，雖一次違反上開裁定所禁止之數款行為，
  然因其行為係違反「同一保護令」上所禁止之數款行為，故仍只論以一違反保護令
  罪。被告先後三次違反保護令罪犯行，時間緊接，所犯犯罪構成要件相同罪名，顯
  係基於概括犯意反覆為之，應依連續犯之規定，從一重論以情節較重之違反家庭暴
  力防治法第五十條第一款、第四款之違反保護令一罪，並加重其刑。被告一行為同
  時觸犯違反保護令及恐嚇二罪，為想像競合犯，應從一重之違反保護令罪處斷。被
  告如事實欄一(2)(3)所示之犯行（即聲請併案審理部分之犯行），雖未經聲請人記載
  於聲請簡易判決處刑書，然該部分事實既與前揭聲請簡易判決處刑論罪科刑部分之
  事實，具有連續犯之裁判上一罪關係，應為起訴效力所及，本院自應併予審理，附
  此敘明。本件原審判處被告拘役五十日，並諭知易科罰金之折算標準，固非無見，
  惟原審就事實欄一(2)(3)所示之犯行，未及審酌，尚有未洽，自屬無從維持，本院自
  應撤銷原判決，另為適法之裁判。爰審酌被告與被害人為母子、姐弟關係，不思上
  進照顧家庭，反藉酒施家庭成員予不法侵害，一再影響被害人人身安全與生活安寧
  ，及其素行、智識程度、生活狀況、犯罪動機、目的、手段、犯罪後態度等一切情
  狀，量處如主文所示之刑，並諭知易科罰金之折算標準，以示懲儆。
三本件被告乙○○經合法傳喚，無正當理由不到庭，爰不待其陳述，逕行判決。
四臺灣士林地方法院檢察署九十年五月八日甲○榮社九十偵二一三五字第三四五五號
  函，檢送該署九十年度偵字第二一三五號被告乙○○違反家庭暴力防治法案卷二宗
  （含該署九十年度偵字第八一五號卷一宗），及該署九十年七月四日甲○榮社九十
  偵五七六一字第五一○九號函，檢送該署九十年度偵字第五七六一號被告乙○○違
  反家庭暴力防治法案卷一宗，均請求併案審理，經查該併案部分與本件原聲請簡易
  判決處刑之犯罪事實，有連續犯之裁判上一罪關係，已如前述，本院業予併案審理
  ，附此敘明。
據上論斷，應依刑事訴訟法第四百五十五條之一第一項、第三項、第三百六十九條第
一項前段、第三百六十四條、第三百七十一條、第二百九十九條第一項前段，家庭暴
力防治法第五十條第一款、第四款，刑法第十一條前段、第五十六條、第三百零五條
、第五十五條、第四十一條第一項前段，罰金罰鍰提高標準條例第二條，判決如主文
。
本案經檢察官呂文忠到庭執行職務。
中        華        民        國    九十    年    十一    月  二十八    日
                              臺灣士林地方法院刑事第四庭
                                    審判長法  官
                                          法  官
                                          法  官
本件不得上訴。


司法院資訊處製作；財團法人民間司法改革基金會備份。
